# 有关汇算清缴后的合并报表

提问人：xuzhenm 时间：2017-09-06 18:11:41
陈版及各位大咖，咨询一个问题，我合并报表报出日期为 2016 年 4 月 30 日，汇算清缴日期为 2016 年 5 月 30 日，在 2016 年 4 月 30 日时，账面净利润 1000 万，但汇算清缴时，由于税会差异，主要是业务招待费，会计上列支了，但税法上不允许扣除，导致汇算清缴后的净利润 1100 万，那我在这种情况下，是否，需要根据汇算清缴后的净利润重新调整合并报表？按汇算清缴后的净利润确认母公司的投资收益？在这一方面准则上有没有相应的规定？

回答人：chenyiwei
http://bbs.esnai.com/thread-5134970-1-1.html